臺灣士林地方法院民事裁定
111年度亡字第53號
聲  請  人  蘇張和美

聲請人聲請宣告失蹤人張清敏死亡事件，經臺灣臺北地方法院以
111年度亡字第48號裁定移送本院，本院裁定如下：
    主  文
准對失蹤人張清敏（女，民國00年0月00日生，失蹤前住臺北市
延平區德興里3鄰10戶）為宣告死亡之公示催告。
該失蹤人應於本公示催告最後揭示於法院公告處、資訊網路及其
他適當處所之翌日起陸個月內，向本院陳報現尚生存，如不陳報
，本院將宣告其為死亡。
無論何人，凡知該失蹤人之生死者，均應於上開期間內，將其所
知之事實，陳報本院。
    理  由
一、按修正之民法總則第8 條之規定，於民法總則施行後修正前
    失蹤者，亦適用之。但於民法總則修正前，其情形已合於修
    正前民法總則第8 條之規定者，不在此限，民法總則施行法
    第3 條第3 項定有明文。又失蹤人失蹤滿10年，法院得因利
    害關係人之聲請，為死亡之宣告，修正前民法總則第8 條第
    1 項亦有明文。
二、本件聲請意旨略以：失蹤人張清敏（民國00年0月00日生）
    係聲請人之妹妹，於民國35年遷入張永福之戶內，因行方不
    明被遷出，迄今音訊全無，又查無任何死亡登記，是失蹤人
    於遷出時已處於生死不明狀態，迄今已逾75餘年，屆滿得為
    死亡宣告之法定期限，聲請人與張清敏均為其等父母之繼承
    人而有利害關係，爰依法聲請准對失蹤人張清敏為死亡宣告
    之公示催告等語。
三、經查，聲請人之上開主張，業據提出臺北○○○○○○○○○107年1
    月29日北市大戶資字第1076000227號函、除戶戶籍簿冊浮籤
    記事資料新增專用頁、戶籍謄本現等件為證。又經本院函臺
    北○○○○○○○○○，據覆略以：「..當事人光復戶籍後僅有本籍
    地41年隨張雪珠補登記資料，惟遷出後即查無相關戶籍資料
    ...」等語，有臺北○○○○○○○○○111年7月26日北市大戶資字第
    1116004885號函在卷可參（見本院卷第60頁），又依卷附張
    雪珠戶內之全戶戶籍資料所載，張雪珠於41年5月21日遷出
    （見本院卷第81頁），失蹤人雖在張雪珠戶內，但上開設籍
    登記資料均未見任何死亡之記事。且觀諸臺北○○○○○○○○○107
    年1月29日北市大戶資字第1076000227號函：「..案經本所
    於107年1月29日查詢內政部戶籍數位化系統，查令妹原設籍
    『臺北州臺北市太平町2丁目50、51、52番地』張東青戶內，
    登載父姓名『張歐林』、母姓名『張許氏碧霞』、出生別『次女』
    、續柄欄『孫』。光復後於本轄『延平區得興里3鄰10戶』張東
    青戶內設有戶籍，嗣因行跡不明由該戶戶長於41年5月21日
    代辦遷出，請卓參。」等語即明（見臺灣臺北地方法院111
    年度亡字第48號卷第7頁）。況本院依職權查詢失蹤人張清
    敏之戶籍資料、報稅資料、入出境紀錄、勞保資料、健保資
    料、收容紀錄、警局報案紀錄、喪葬紀錄、申辦護照記錄，
    均查無失蹤人張清敏仍有生存活動之相關資料，有臺北市政
    府警察局111年7月25日北市警防字第1113011578號函、臺北
    ○○○○○○○○○111年7月26日北市大戶資字第1116004885號函、
    臺北市殯葬管理處111年7月27日北市殯儀二字第1113009543
    號函、新北市政府殯葬管理處111年7月26日新北殯館字第11
    15237942號函、內政部移民署111年7月26日移署資字第1110
    083192號函、勞動部勞工保險局111年7月27日保費資字第11
    160176630號函、臺北市政府社會局111年7月29日北市社工
    字第1113105990號函、衛生福利部中央健康保險署111年7月
    28日健保北字第1111006186號函、外交部領事事務局111年8
    月2日領一字第1115124441號函等附卷足憑，亦經本院核閱
    無誤。是失蹤人張清敏於張雪珠遷出後查無其於41年5月21
    日其後戶籍登記之紀錄，且迄今長達70餘年仍無失蹤人有生
    存活動之相關資料，堪信失蹤人張清敏於41年5月21日即處
    於生死不明之狀態，現已屆滿得為死亡宣告之法定期限等情
    為真正。故聲請人之聲請洵屬有據，應予准許。
四、末按，公示催告，應記載下列各款事項：一失蹤人應於期間
    內陳報其生存，如不陳報，即應受死亡之宣告。二凡知失蹤
    人之生死者，應於期間內將其所知陳報法院。家事事件法第
    156 條第2 項定有明文。又宣告死亡之公示催告應公告之；
    公告應揭示於法院公告處、資訊網路及其他適當處所，法院
    認為必要時，並得命登載於公報或新聞紙，或用其他方法公
    告之；陳報期間，自揭示之日起，應有6 個月以上，但失蹤
    人滿百歲者，其陳報期間，得定為自揭示之日起2 個月以上
    ，亦有同法第156 條第3 項準用第130 條第3 項至第5 項規
    定可參。本件既經准許對於失蹤人張清敏為死亡宣告之公示
    催告，自應依照上揭規定，將本公示催告揭示於法院公告處
    及資訊網路，並定陳報期間為6 個月，爰裁定如主文第2 、
    3項所示。
五、依家事事件法第156 條規定，裁定如主文。
中　　華　　民　　國　　111 　年　　9 　　月　　20　　日
                  家事法庭法  官  張嘉芬
以上正本係照原本作成。
如對本裁定抗告須於裁定送達後10日內向本院提出抗告狀，並應
繳納抗告費新台幣1000元整。
中　　華　　民　　國　　111 　年　　9 　　月　　21　　日
                          書記官  楊哲玄